臺灣士林地方法院民事判決
111年度婚字第262號
原      告  乙○○
訴訟代理人  邱群傑律師
複  代理人  許卓敏律師
被      告  甲○○
上列當事人間請求離婚事件，本院於民國111年11月16日言詞辯
論終結，判決如下：
    主  文
准原告與被告離婚。
訴訟費用由被告負擔。
    事實及理由
一、原告主張：
　㈠原告乙○○與被告甲○○於民國60餘年間結婚，婚後育有長子陳
    勇安、次子陳勇志及長女陳韻竹，子女均已成年，兩造曾於
    93年間離婚，再於100年5月30日結婚。被告婚後整日遊手好
    閒，到處打牌、唱歌、跳舞、結交女友，偶爾返家原告即忍
    讓度日，惟自110年中新冠肺炎疫情爆發後，被告減少出門
    尋歡，強迫原告配合行房，原告因被告索求無度下體發炎而
    求診婦科及使用醫生開立之藥膏，被告便誣陷原告不檢點、
    偷情，經常半夜叫原告起床辱罵、羞辱，且懷疑三名子女不
    是被告的小孩，陳韻竹只好先將原告接到臺中同住，之後原
    告曾心軟返回臺北與被告同住，被告仍堅持原告偷人，強行
    查閱原告手機通話紀錄，並四處向原告娘家親友控訴原告偷
    人，原告不得安寧罹患憂鬱症，因不堪被告同居之虐待，已
    搬到高雄與妹妹暫住。嗣被告要求與三名子女進行親子鑑定
    ，亦證實被告係三名子女之親生父親，被告所為已逾越一般
    人所能忍受程度，侵害原告之人格尊嚴及人身安全，縱未達
    於不堪同居虐待之程度，亦構成難以維持婚姻之重大事由，
    為此依民法第1052條第1項第3款及第2項規定提起本件訴訟
    。
　㈡聲明：
　⒈准原告與被告離婚。
　⒉訴訟費用由被告負擔。
二、被告答辯：
　㈠被告患有攝護腺肥大，於103年4月12日攝護腺切除手術，下
    體已難有勃起行房之能力，原告主張被告強迫行房、索求無
    度並非事實。又夫妻之間難免意見相左，不能因此認定有不
    堪同居之精神虐待，且被告仍有與原告共同扶持終老之意願
    ，兩造婚姻並無不能維持之破綻。
　㈡聲明：原告之訴駁回。　
三、夫妻之一方對他方為不堪同居之虐待，他方得向法院請求離
    婚；有其他重大事由，難以維持婚姻者，夫妻之一方得請求
    離婚，但其事由應由夫妻之一方負責者，僅他方得請求離婚
    ，民法第1052條第1項第3款、第2項定有明文。經查：
　㈠兩造結婚後，分別於62年、65年、72年間生下長子陳勇安、
    次子陳勇志及長女陳韻竹，嗣於93年4月29日離婚，再於100
    年5月30日結婚，共同居住在臺北市○○區○○路00巷0○0號5樓
    ，迄今婚姻關係仍然存續等情，有兩造之戶籍謄本及三軍總
    醫院附設民眾診療服務處親緣關係鑑定報告書可以證明，且
    為兩造所不爭執，堪信為真。
　㈡依被告提出之手寫字條影本及原告提出之LINE通訊紀錄，原
    告曾以手寫字條告知被告「我去女兒那裏，過年也不回來，
    初一、十五、過年您自己拜，才不會一直給您冤枉，你的牙
    刷我拿走。去檢驗孩子們做(作)證，才不會被您在(再)冤枉
    。檢驗好了再寄給您，看您要怎樣都沒關係」(本院卷第207
    頁)，之後陳韻竹於111年1月2日以LINE通訊軟體告知被告「
    媽媽在我這，我有跟媽說了，過年我工作完在(再)載媽回去
    ，這段時間你就好好休息，吃好睡飽，不要亂想，通聯紀錄
    媽昨天有拿給我了，我回去再拿給你看就好，藥要記得吃，
    早點休息」，被告回以「女兒幸好有妳，妳媽說：她要拿去
    驗dna，如果沒有我的血緣就不必給遺產，這是她說的，不
    知道是何用意」，陳韻竹再告知「到時候我會全程錄影，到
    時候過年回去再說，我跟二哥都會在，把事情整理清楚就好
    」(本院卷第125頁)，足認原告係因被告懷疑與三名子女間
    之血緣關係而離家。又依前述親緣關係鑑定報告書，被告與
    陳勇安、陳勇志、陳韻竹係於111年4月12日至14日間分別前
    往三軍總醫院附設民眾診療處拍照、抽血檢驗，檢驗結果被
    告與陳勇安、陳勇志、陳韻竹之親子關係確定率均大於99.9
    999%，陳勇安、陳勇志、陳韻竹之全手足關係確定率大於99
    .9999%，可以證明被告係陳勇安、陳勇志、陳韻竹之親生父
    親及陳勇安、陳勇志、陳韻竹係同父同母之全手足關係(本
    院卷第19頁)，亦可證明原告於110年年底至111年1月初離家
    後，兩造對於三名子女血緣關係之爭執仍未消弭，始於111
    年4月間進行親緣關係鑑定。
　㈢依原告提出之110年11月通信紀錄報表及111年1月31日錄音譯
    文，原告調閱110年11月之手機通聯紀錄後，兩造與陳勇志
    、陳韻竹於111年1月31日返家釐清原告之通聯對象，原告要
    求「趁大家都在把事情講清楚」，被告即表示「我希望往後
    為了這麼家，大家都付出那麼多，就我很怕妳媽被人家騙去
    啦，就像你都說很怕我被人騙，人家的目的，因為我現在沒
    有發現到妳出軌的證據，所以真的人家怎樣，妳過完年就已
    經74歲了，人家真的會因為你的青春而喜歡妳嗎？人家一定
    是有目的」；嗣由陳韻竹逐筆撥打電話查證，並詢問被告「
    爸，在我打這通電話以前，我想先問一下，你現在就是篤定
    你手裡那些一定會有證據」，被告回以「也不是啦，因為就
    比較懷疑，因為現在，那個人就是，唉」，原告則要求「不
    用啦，現在就是打電話，我也才知道那是誰啊，不然那麼多
    支電話，我怎麼會知道」、「你就查，我也不要這樣給人家
    冤枉」，陳韻竹再詢問被告「那我們等下就繼續查，還有幾
    通嘛，可是萬一就是都沒有，可是你現在已經根深蒂固認為
    媽做了對不起你的事」，被告即回以「我所謂要11月13號那
    天，就是跟那個藥沒有關係，我覺得就是那一天啦，那妳現
    在申請這樣的通聯紀錄，那我要怎樣」，陳韻竹表示可再到
    電信公司重新申請通聯紀錄，原告亦表明「你就來查啊，我
    的電話就是那些啊」，被告仍質疑「妳把它洗掉了，連我手
    機裡的也洗掉了」(本院卷第89頁、第94頁、第105至106頁)
    。又被告於111年10月26日本院辯論時陳稱：我發覺原告有
    不對的地方，去年年底我去釣魚，本來原告也想去，後來不
    知原因沒有一起去，我就對原告有懷疑，那天我將潤滑劑彩
    色面朝上擺放，回家時卻發現潤滑劑量少很多，且變成反面
    朝上，我很生氣質問原告，原告無話可說，潤滑劑是原告買
    的，兩人行房時使用，因為我們年紀很大了，原告確實有外
    遇，因為原告很強勢，如果沒有外遇，原告一定會辯駁，原
    告因為這件事才到臺中跟女兒住，原告本來沒有使用通訊軟
    體，現在卻學會，原告會先寫紙條，再打到LINE上面，原告
    有寫「這次比較不痛，沒事，謝謝」傳給使用手機門號0000
    000000的人，我沒有犯錯，原告不應該跟我離婚等語(本院
    卷第179至183頁)；再依被告與原告妹婿黃福全間之對話錄
    音譯文，黃福全詢問被告「你是不是有吃藥」、「哪有這麼
    勇，70幾歲了這樣還受得了」、「你打電話來的時候，你們
    在講電話的時候，她說一禮拜要五六次我受得了嗎？有沒有
    ？你電話中是不是有聽到，我就坐在旁邊」，被告回以「有
    時候憑良心說，那有時候不會出來，你也知道攝護腺，我的
    攝護腺跟你已經拿掉的攝護腺不一樣喔，我的攝護腺是會倒
    灌喔，比如說要射精的時候，只要再憋一下，就會流去後面
    去，流到膀胱，你知道嗎」、「不好的地方就是說，有時候
    就沒有東西，沒有就，我跟你說我們男人就是要直射才有快
    感嘛，所以沒出來，流到後面去，尿一尿就都沒有了，啊沒
    有，我們人會有慾望啊，你知道嗎，我們就是想要，改天再
    來用，她也常常說沒關係啊，改天再來用，說也是她說的，
    她用這個說人家那樣，很不道德」(本院卷第149至150頁)，
    足以證明被告因攝護腺肥大接受手術後，因精液倒流無法滿
    足性慾而增加性需求次數，使原告感覺難以負荷。另依原告
    陳報之通訊紀錄截圖，原告於110年9月28日傳送書寫「女兒
    ，媽掛10月7日打莫德納，成功了」等文字之紙條照片給陳
    韻如，嗣陳韻如於110年10月7日詢問原告「打好了嗎」，原
    告始回傳書寫「這次比較不痛，沒事，謝謝」等文字之紙條
    給陳韻如(本院卷第189至193頁)，並非如被告所懷疑係原告
    與外遇對象通訊所用，且經原告陳報上開通訊紀錄截圖澄清
    後，被告仍持續要求法院查證手機門號0000000000之使用人
    ，卻未曾親自撥打該電話以釐清真相(本院卷第181、199頁)
    ，足見被告屢次懷疑原告出軌，已使原告疲於自清而喪失維
    繫兩造婚姻之意願。
　㈣綜上所述，被告之性需求使高齡之原告感覺難以負荷，且被
    告經常猜測、懷疑原告外遇，卻未能理性求證或接受原告因
    自清所提出之客觀證據，致使兩造間之互敬、互信基礎消磨
    殆盡，已有難以維持婚姻之重大事由，原告對此婚姻破綻亦
    無有可歸責之處，故原告依民法第1052條第2項規定訴請離
    婚，為有理由，應予准許。
四、據上論結，依家事事件法第51條、民事訴訟法第78條，判決
    如主文。
中　　華　　民　　國　　111 　年　　12　　月　　14　　日
                  家事法庭  法  官  陳怡安
以上正本係照原本作成。
如對本判決上訴，應於判決送達後20日內向本院提出上訴狀，若
委任律師提起上訴者，應一併繳納上訴審裁判費，否則本院得不
命補正逕行駁回上訴。
中　　華　　民　　國　　111 　年　　12　　月　　14　　日
　　　　　　　　　          書記官  劉雅萍